# 坏账核销审批时间

提问人：小兵审计 时间：2018-04-05 15:38:41
请教陈版，企业存在 3 年以上无业务往来应收款，款项已无法收回，企业希望通过董事会审批进行坏账核销，请问，计划 18 年 4 月召开董事会，账务处理能否在 17 年年报直接核销？还是一定要在 18 年度核销？应参考哪个准则规定？谢谢

回答人：chenyiwei
即使 2018 年内董事会批准核销时， 2017 年度财务报表尚未批准报出，这也是非调整事项，应在 2018 年度进行核销的账务处理。
2017 年末最多只能全额计提坏账准备。